---
title: Votos em Cena Explorando a Influência da Quantidade de Votos em Diferentes   Categorias
  de Filmes'
author: 
date: "2023-06-27"
output: pdf_document
---

```{r setup, include=FALSE}
knitr::opts_chunk$set(echo = FALSE)
```



 
 
 
##       **Introdução**

Com o avanço da tecnologia, a produção de filmes se tornou mais acessível e diversificada, resultando em inúmeros lançamentos
por ano. Diante desse cenário, é importante entender como os filmes são recebidos pelo público e como a quantidade de votos pode influenciar diferentes categorias, tais como as de melhor diretor, melhor ano/decada e top 500 filmes. Neste contexto, o objetivo deste estudo é analisar o  [Movie Dataset: Budgets,Genres,Insights](https://www.kaggle.com/datasets/utkarshx27/movies-dataset?resource=download) que consiste em informações  sobre 4803 filmes, e identificar a influência da quantidade de votos em diferentes categorias, fornecendo  então insights valiosos para a compreensão do mundo cinematográfico.


##  **Banco de dados**

Um banco de dados é uma estrutura organizada e eficiente para armazenar e gerenciar dados por meio das variáveis. Ele permite que as pessoas coletem, acessem e utilizem informações de maneira eficaz, fornecendo uma base sólida para a tomada de decisões. Mas, bancos de dados podem exigir algumas alterações antes de serem utilizados de forma eficiente.
 
 
###  **Descrição detalhada das variáveis:**     

**index**: Números de 1 a 4803 pra cada filme do dataframe;  
**budget**: Custo de produção de um filme;  
**genres**: Gêneros de cada filme;    
**homepage**: Site de cada filme;     
**id**: Número de identificação do filme no site [themoviedb](https://www.themoviedb.org/?language=pt-BR);  
**keywords**: Palavras chaves que identificam os filmes;  
**original_language**: Idioma original;  
**original_title**: Titulo original no idioma nativo;     
**overview**: Sinopse do filme;  
**popularity**: Rank de popularidade no site [themoviedb](https://www.themoviedb.org/?language=pt-BR);   
**production_companies**: Responsáveis pela produção do filme;           
**production_countries**: País onde foi gravado o filme;  
**release_date**: Data de lançamento;  
**revenue**: Receita;  
**runtime**: Tempo de duração;  
**spoken_languages**: Idioma falado originalmente no filme;  
**status**: Em que período de produção se encontra o filme (lançado, pós produção e outro);  
**tagline**: Frase para chamar a atenção;  
**title**: Título;   
**vote_average**: Média dos votos de 0 a 10;    
**vote_count**: Quantidade de votos;   
**cast**: Elenco do filme;   
**crew**: Equipe que fez o filme  (produtor e outros);  
**director**: Diretor;  


###  **Bibliotecas necessárias :**

```{r,echo = FALSE, message=FALSE, warning=FALSE}
#Bibliotecas:
library(tidyverse)
library(tibble)
library(tidyr)
library(dplyr)
library(readr)
library(ggplot2)
library(ggpubr)


(.packages())
```

##  **Análise Exploratória e Descritiva**   
Antes de tudo, devemos importar o data frame que está disponível no  [kaggle](https://www.kaggle.com/datasets/utkarshx27/movies-dataset?resource=download) para o RStudio, diretamente de uma página da web, e assim  transformar os dados em um tibble, trabalhando então com um formato mais familiar e de fácil compreensão.


```{r,echo = FALSE, message=FALSE, warning=FALSE}




url <- "https://raw.githubusercontent.com/AFurlanTeixeira/moviedataset/main/movie_dataset.csv"

movie_dataset <- read_csv(url)




df_n_limpo <- as_tibble(movie_dataset)

```

Para fazer a análise é necessário "limpar" o banco de dados, ou seja, fazer um tratamento para  obter variáveis novas e deixar o dataframe mais claro para a criação de gráficos e estatísticas sumárias. Além disso, a limpeza realizada deve remover variáveis indesejáveis e as "missing data", ou seja, informações que estão faltando no banco de dados a respeito de um ou mais objetos analisados.   

A) Agora, para limpar o tibble, temos que tirar os filmes que não podem ser avaliados, como por exemplo os que ainda não foram lançados. Assim, tiramos da coluna status:

```{r }
#para deixar o knit mais bonito
 status_diferentes <- as_tibble(unique(movie_dataset$status) )   
   status_pra_tirar <- pull(filter(status_diferentes, status_diferentes$value !="Released"))
   
   status_pra_tirar
#limpando o dataframe
df_1a <-  filter( df_n_limpo, df_n_limpo$status == "Released")



```


B) Agora, vamos remover as colunas que não serão utilizadas e deixar as mais relevantes, entre elas: budget, id, original_title, release_date, revenue, vote_average, vote_count e director;

```{r}


df_1b <- df_1a %>%
  select(budget, id, original_title, release_date, revenue, vote_average, vote_count,director)
  



```


C)  Tiramos também os filmes que tiveram uma receita = 0, pois muitos
    desses filmes foram direto para DVDs e Streamings, sem lançamento nos cinemas. Além disso, vamos tirar os filmes
    com custos de produção = 0, pois nenhum filme tem custo = 0;

```{r}

df_1c <- df_1b %>% 
  filter( revenue != 0 & budget != 0)


```

D)  Criamos uma variável de data somente com os anos e tiramos a variável "antigs", para facilitar a visualização
dos melhores anos e das melhores décadas;


```{r}

 data_separada <-  separate(df_1c,release_date, sep = "-", into= c("ano","mes","dia"))

  df_1d <-  data_separada %>%
    select(-( mes) & -(dia))

#transformar o ano em int inves de character para facilitar
df_1d$ano <- as.integer(df_1d$ano)

```

E)  Mudamos o nome das colunas para o português mantendo o significado dos nomes das variáveis originais:

  + budget para Orçamento
  + original_title para Titulo_original
  + revenue para Receita
  + vote_average para Média_votos
  + vote_count para Quant_votos
  + director para Diretor  
  <br>

```{r}

df_1e <- df_1d %>%
rename(
  Orcamento = budget,
  Titulo_original =  original_title,
  Receita = revenue,
  Media_votos = vote_average,
  Quant_votos = vote_count ,
  Diretor = director
)

```



F)  Finalmente, para terminar de organizar, ordenamos de forma decrescente a quantidade de votos.  
  
     

Assim, então teremos o seguinte  estilo de Dataframe:

```{r}


df_1f <- arrange(df_1e,desc(Media_votos))

knitr::kable(head(df_1f, n = 5), caption = "tibble final")



```
**O banco de dados agora possui 3228 observações que serão utilizadas para dar continuidade ao relatório.**


### **Obtendo resultados:**

A)  Observando o gráfico “Quantidade de votos x Média dos votos”, alguns filmes ganham nota alta com menos de 10 pessoas votando, deixando a nota um pouco "enviesada". Pensando assim, quanto mais pessoas votarem, mais próxima da nota “real” chegaremos, algo parecido com a Lei dos grandes números.


```{r}

  


graf_2a<- df_1f %>%
  ggplot(aes(x = Quant_votos, y =  Media_votos)) +
geom_point(color = 'cornflowerblue') +
labs(title = "Notas", x = "N de Votos", y = " ")

graf_2a






```


 - **Vamos analisar em outras categorias se conseguimos identificar esse viés igual
anteriormente presente.** 

B) Veremos agora com o critério dos anos e décadas:

```{r}

anos_tops <- df_1f  %>% 
  head(n=1000)%>%
  group_by(ano) %>%
  summarise(quantidade = n()) %>%
  arrange(desc(quantidade))

anos_tops$ano <- as.integer(anos_tops$ano)

graf_anos_top <- anos_tops %>%
  ggplot(aes(x = ano, y =quantidade, fill= ano)) +
  geom_bar(stat="identity") +
  theme(legend.position = "none")
 
 


#função para decadas
decada <- function(ano){
dec  =floor(ano/10)*10 
  return(dec)
}
#agora o datafrme da tabela das decadas

dec_tops<- anos_tops %>% 
  mutate(decs = decada(ano), quantidade= quantidade)%>%
   group_by(decs) %>%
   summarise(quantidade = sum(quantidade))

graf_dec_tops<-dec_tops %>%
  ggplot(aes(x = decs, y =quantidade, fill= decs))+
  geom_bar(stat="identity") +
  theme(legend.position = "none")





#maiores receitas no menor ano

maiores_receitas <- arrange(df_1f,desc(df_1f$Receita))
menor_ano <-  min(head(maiores_receitas$ano, head = 100))

grafs_anos <- ggarrange(graf_anos_top, graf_dec_tops,
          labels = c("Ano","Decada"),
          ncol = 2,nrow = 1)


grafs_anos



```


Podemos ver que os anos mais recentes apresentam mais filmes entre os 1000 melhores, mas como observado em artigos como o “<https://stephenfollows.com/how-many-films-are-released-each-year/>”, talvez não tenha nada incomum. Isso pode acontecer pela popularização do cinema após 1925, uma prova disso é que as maiores receitas a partir de 1977,  ou do “Titanic” em diante.

C) Agora dando uma olhada no de diretores, temos:

```{r}


top_diretores <- df_1f %>%
    head(n=1000) %>%
    group_by(Diretor) %>%
    summarise(quantidade = n()) %>%
    arrange(desc(quantidade))

#tabela dos melhores diretores

knitr::kable(head(top_diretores, n=19), caption = "top diretores")
                  
                  
                  
                  
#grafico dos melhores diretores
graf_top_diretores <-top_diretores %>% 
  head(n=25) %>%
  ggplot(aes(x = Diretor,y =quantidade, fill = Diretor))+
  geom_bar(stat="identity")+
   theme(axis.text.x=element_blank(), 
        axis.ticks.x=element_blank(),
         legend.position="none")

  

 
  



```


O nome dos diretores não é de extrema necessidade, pois não vamos julgar o diretor, mas sim as quantidades de vezes  em que um diretor está presente no top 1000, evitando assim um viés na análise. 

Não temos como tirar uma conclusão sobre o impacto da quantidades de votos no número de vezes que um
diretor estava presente no top 1000, pois não é  comum as pessoas estarem atentas a todos os detalhes ao ponto
de votar em todos os filmes de um único diretor. Assim, por enquanto, não temos nada muito conclusivo em relação a isso.


D) Para uma melhor avaliação, vamos comparar o impacto dos votos nas
    categorias anteriores com diferentes quantidades mínimas de votos:

**Gráficos de dispersão com diferentes quantidades de votos e
suas respectivas médias.**


```{r,warning = FALSE}
#25
maior_que_25 <- filter(df_1f,  Quant_votos >= 25)

graf_25<- maior_que_25%>%
  ggplot(aes(x = Quant_votos, y =  Media_votos)) +
   xlim(25,7500)+
geom_point(color = 'cornflowerblue') +
labs(title = "Notas", x = "N de Votos", y = " ")


#50
maior_que_50 <- filter(df_1f,  Quant_votos >= 50)

graf_50<- maior_que_50%>%
  ggplot(aes(x = Quant_votos, y =  Media_votos)) +
  xlim(50,7500)+
geom_point(color = 'cornflowerblue') +
labs(title = "Notas", x = "N de Votos", y = " ")

#100
maior_que_100<- filter(df_1f,  Quant_votos >=100)
graf_100<- maior_que_100%>%
  ggplot(aes(x = Quant_votos, y =  Media_votos)) +
   xlim(100,7500)+
geom_point(color = 'cornflowerblue') +
labs(title = " ", x = "N de Votos", y = " ")

#500
maior_que_500<- filter(df_1f,  Quant_votos >=500)

graf_500<- maior_que_500%>%
  ggplot(aes(x = Quant_votos, y =  Media_votos)) +
   xlim(500,7500)+
geom_point(color = 'cornflowerblue') +
labs(title = " ", x = "N de Votos", y = " ")

#juntando todos os graficos juntos para observar melhor
tudo_junto_graf <-ggarrange(graf_25,graf_50,graf_100,graf_500, 
          labels = c("25","50","100","500"),
           ncol = 2, nrow = 2)







tudo_junto_graf






```

Na visualização do gráfico de 25 existem 3096 observações, no de 50 existem 2961 observações, no de
100 existem 2715 observações e no de 500 existem  1562 observações.

No gráfico de 500 o número de observações é muito reduzido, menos da metade de observações do banco de dados original “limpo” de 3228. Assim, podemos dizer que 500 votos é uma  mínima de votos muito grande para filtrar os filmes. Já o de 100 votos, tem um número bom de observações, não vemos filmes com notas extremamente altas e nem extremante baixa, ou seja, sem outliers muito marcantes,  e é onde o votos começam a fazer mais sentido com o usual das opiniões de outras listas disponíveis de forma online, como algumas do imdb, letterboxd e outros portais de notícias.

E) Agora na categoria de anos e décadas:

```{r}
#25
anos_tops25 <- maior_que_25%>%
  head(n=1000)%>%
  group_by(ano) %>%
  summarise(quantidade = n()) %>%
  arrange(desc(quantidade))
anos_tops25$ano <- as.integer(anos_tops25$ano)

dec_tops25 <-anos_tops25%>% 
  mutate(decs = decada(ano), quantidade= quantidade)%>%
   group_by(decs) %>%
   summarise(quantidade = sum(quantidade))



graf_dec_tops25 <-dec_tops25 %>%
  ggplot(aes(x = decs, y =quantidade, fill= decs))+
  geom_bar(stat="identity") +
  theme(legend.position = "none")


#50
anos_tops50 <- maior_que_50%>%
  head(n=1000)%>%
  group_by(ano) %>%
  summarise(quantidade = n()) %>%
  arrange(desc(quantidade))
anos_tops50$ano <- as.integer(anos_tops50$ano)

dec_tops50<- anos_tops50 %>% 
  mutate(decs = decada(ano), quantidade= quantidade)%>%
   group_by(decs) %>%
   summarise(quantidade = sum(quantidade))

graf_dec_tops50<-dec_tops50 %>%
  ggplot(aes(x = decs, y =quantidade, fill= decs))+
  geom_bar(stat="identity") +
  theme(legend.position = "none")




#100
anos_tops100<- maior_que_100%>%
  head(n=1000)%>%
  group_by(ano) %>%
  summarise(quantidade = n()) %>%
  arrange(desc(quantidade))
anos_tops100$ano <- as.integer(anos_tops100$ano)

dec_tops100<- anos_tops100%>% 
  mutate(decs = decada(ano), quantidade= quantidade)%>%
   group_by(decs) %>%
   summarise(quantidade = sum(quantidade))

graf_dec_tops100<-dec_tops100%>%
  ggplot(aes(x = decs, y =quantidade, fill= decs))+
  geom_bar(stat="identity") +
  theme(legend.position = "none")

#500
anos_tops500<- maior_que_500%>%
  head(n=1000)%>%
  group_by(ano) %>%
  summarise(quantidade = n()) %>%
  arrange(desc(quantidade))
anos_tops500$ano<- as.integer(anos_tops500$ano)

dec_tops500<- anos_tops500%>% 
  mutate(decs = decada(ano), quantidade= quantidade)%>%
   group_by(decs) %>%
   summarise(quantidade = sum(quantidade))

graf_dec_tops500<-dec_tops500%>%
  ggplot(aes(x = decs, y =quantidade, fill= decs))+
  geom_bar(stat="identity") +
  theme(legend.position = "none")


#todos juntos
todas_as_decs <- list("25"=dec_tops25,"50"=dec_tops50,"100"=dec_tops100,"500"=                  dec_tops500)

todas_as_decs_graph <- ggarrange(graf_dec_tops25,graf_dec_tops50, graf_dec_tops100, graf_dec_tops500)



todas_as_decs_graph

```

Nessa categorias o número de votos não interferiu tanto nos resultados das avaliações e continuamos
com a ideia original que esses dados não parecem ser enviesados pela
quantidade pequena de votos. Nos deixando em segurança para confiar na hipótese anterior de que o número de votos não altera a avaliação dos filmes de maneira drástica.

F) Voltamos agora para os diretores:
```{r}
#25

top_diretores25 <- maior_que_25%>%
    head(n=1000) %>%
    group_by(Diretor) %>%
    summarise(quantidade = n()) %>%
    arrange(desc(quantidade))


#50

top_diretores50 <- maior_que_50%>%
    head(n=1000) %>%
    group_by(Diretor) %>%
    summarise(quantidade = n()) %>%
    arrange(desc(quantidade))

#100
top_diretores100<- maior_que_100%>%
    head(n=1000) %>%
    group_by(Diretor) %>%
    summarise(quantidade = n()) %>%
    arrange(desc(quantidade))



#500
top_diretores500<- maior_que_500%>%
    head(n=1000) %>%
    group_by(Diretor) %>%
    summarise(quantidade = n()) %>%
    arrange(desc(quantidade))



 knitr::kable(list(
   head(top_diretores25,n=7),
   head(top_diretores50,n=7),
   head(top_diretores100, n=7),
   head(top_diretores500, n=7)))
 
 
 

 
 


```


 Para o número de diretores presentes no top1000 aconteceu algo muito curioso, as posições 
 variaram bastante com a quantidades de votos, nesse caso na escolha dos primeiros 1000.
  Assim, não temos como dizer como a quantidade de votos alterou na escolha dos melhores diretores,
  pois o tamanho da amostra pode influênciar na alteração desse ranking.
 
## **Considerações finais**


 conluímos que a quantidade de votos pode influenciar a categoria de melhor diretor nos filmes analisados, mas os votos são tão importantes quanto o tamanho da amostra. Para saber a qualidade do filme propriamente dito, a quantidade de votos é influente na alteração do ranqueamento, podendo observar resultados seguros a partir de 100 votos em comparação com outras listas de melhores filmes encontradas na internet. Além disso, a
quantidade de votos não interfere de maneira significativa para saber os anos com os melhores 1000 filmes.
Portanto, para entender a capacidade da quantidade de votos enviesar o resultado, é necessário entender para qual objetivo essa informação
será utilizada. Pois para diferentes casos, temos resultados diferentes. Em resumo, a análise dos dados do Movie Dataset nos permitiu explorar a
influência da quantidade de votos em diferentes categorias de filmes, fornecendo insights valiosos para a compreensão do mundo
cinematográfico. 










